【裁判字號】    89,訴,641
【裁判日期】    890803
【裁判案由】    偽造貨幣
【裁判全文】
臺灣桃園地方法院刑事判決                          八十九年度訴字第六四一號
    公  訴  人  臺灣桃園地方法院檢察署檢察官
    被      告  乙○○
    指定辯護人  本院公設辯護人  甲○○
右列被告因偽造貨幣案件，經檢察官提起公訴（八十九年度偵字第六六六０號），本
院判決如左：
        主  文
乙○○意圖供行使之用而收集偽造之通用紙幣，累犯，處有期徒刑年貳月。扣案之
偽造仟元紙幣肆拾捌張均沒收。
        事  實
一、乙○○曾於民國八十五年間因違反麻醉藥品管理條例案件，經臺灣板橋地方法院
    判處有期徒刑八月，於八十七年一月二十六日縮短刑期後執行完畢，猶不知悔改
    ，復於八十八年八月四日，在臺北縣土城市境內某處，明知年約四十餘歲綽號「
    曾仔」之不詳真實姓名成年男子所交付之四十八張新臺幣（下同）千元紙鈔，係
    偽造之紙幣，竟意圖供行使之用，予以收受而收集之。嗣於同年八月十三日下午
    六時許，攜帶上開收集之偽造千元紙幣駕駛自用小客車行經桃園縣龜山鄉○○路
    與萬壽路二段路口時為警查獲，並扣得上開千元偽鈔四十八張。
二、案經桃園縣警察局龜山分局報請臺灣桃園地方法院檢察署偵查後呈請臺灣高等法
    院檢察署令轉臺灣新竹地方法院檢察署偵查後因乙○○另涉他案經本院借提寄押
    於桃園縣龜山鄉境內之臺灣臺北戒治所，故再呈請臺灣高等法院檢察署令轉臺灣
    桃園地方法院檢察署檢察官偵查起訴。
        理  由
一、訊據被告乙○○固坦承有於前揭時地被查獲上開偽造之四十八張千元紙鈔等情不
    諱，惟矢口否認有要行使之意圖，辯稱：是「曾仔」向伊借車，第二天還車時伊
    即發現車上有一包鈔票，一看即知是假鈔，是要見到他時還他，並無意圖要使用
    云云。經查右揭事實，業據被告於警訊及檢察官偵查中坦承：「據我所知『曾仔
    』他們是一製造偽鈔集團，『曾仔』是其中一個連絡人，從中介紹安排買賣偽鈔
    ，他給我的偽鈔是他們工廠所印製的，我知道該四十八張千元鈔係偽鈔（見一三
    一九三號偵查卷第五頁正面）；偽鈔是『曾仔』給我的，他叫我拿去試試看，（
    何時給你？）大概八月四日左右（見同上偵查卷第十三頁背面、第十四頁正面）
    ；該四十八張偽鈔是『曾仔』於土城交給我的（見偵緝字第二三五號偵查卷第四
    頁正面）」等語不諱，且扣案之上開四十八張千元紙鈔確定係偽鈔，除據被告供
    明在卷外，亦經本院當庭勘驗屬實（見本院八十九年七月二十日審判筆錄）。又
    被告明知上開偽鈔是「曾仔」所屬之偽鈔集團所印製，「曾仔」叫被告拿去試試
    看時，被告非但未加以拒絕，且即予以收受，其有供日後行使之用而予收集之意
    已甚為彰顯，況果若無將上開偽鈔矇混冒充為真鈔伺機交易流通使用之意圖，亦
    應將之廢棄，惟其又不此之圖，竟於收受偽鈔後至為警查獲時前後長達約十日之
    期間，未將之廢棄，反隨身置放於車上終為警查獲，足認其有供行使之用而收集
    之意圖灼然明甚，所辯上情，顯係臨訟諉罪飾卸之詞，自不可採。綜上，本件事
    證明確，被告犯行洵堪認定。
二、核被告所為，係犯刑法第一百九十六條第一項之意圖供行使之用而收集偽造之通
    用紙幣罪。查被告有如事實欄所述之科刑及執行紀錄，有臺灣高等法院檢察署刑
    案紀錄簡覆表一份在卷可按，其受有期徒刑執行完畢後，於五年之內，再犯有期
    徒刑以上之本罪，為累犯，應依刑法第四十七條之規定加重其刑。爰審酌被告之
    素行、犯罪之動機、手段、所生之危害及犯罪後之態度等一切情狀，量處如主文
    所示之刑，以資懲儆。扣案之前開偽造之千元紙幣四十八張，應依刑法第二百條
    之規定宣告沒收。
據上論斷，應依刑事訴訟法第二百九十九條第一項前段，刑法第一百九十六條第一項
、第四十七條、第二百條，罰金罰鍰提高標準條例第一條前段，判決如主文。
本案經檢察官魏雯祈到庭執行職務。
中      華      民      國    八十九    年      八      月      三      日
                                臺灣桃園地方法院刑事第三庭
                                    法  官  曾  家  貽
右正本證明與原本無異。
如不服本判決，應於判決送達後十日內向本院提出上訴狀（應附繕本），上訴於臺灣
高等法院。
                                    書記官  陳      珊
中      華      民      國    八十九    年      八      月      七      日
論罪科刑依據之法條：
刑法第一百九十六條第一項：
行使偽造、變造之通用貨幣、紙幣、銀行券或意圖供行使之用而收集或交付於人者，
處三年以上十年以下有期徒刑，得併科五千元以下罰金。


司法院資訊處製作；財團法人民間司法改革基金會備份。
